臺灣臺中地方法院裁定
111年度豐秩字第2號
移送機關    臺中市政府警察局大雅分局
被移送人    游家豪


            蔡建興


            彭慶賢


            羅一翔


            許育榮


上列被移送人因違反社會秩序維護法案件，經移送機關以民國11
1年1月12日中市警雅分偵社維字第1100056329號移送書移送審理
，本院裁定如下：
    主    文
彭慶賢藉端滋擾住戶，處罰鍰新臺幣捌仟元。
游家豪、蔡建興、羅一翔、許育榮均不罰。
    事實及理由
壹、裁罰部分：
一、被移送人彭慶賢於下列時、地有違反社會秩序維護法之行為
    ：
  ㈠時間：民國109年11月29日20時40分許。
  ㈡地點：臺中市○○區○○路○段00巷00號前。
  ㈢行為：彭慶賢與被害人徐嘉泓於110年11月28日晚間因故起口
    角爭執，詎彭慶賢竟邀集游家豪、蔡建興、羅一翔、許育榮
    於上開時間、地點共同前往被害人徐嘉泓之住家前以敲門、
    大聲咆哮及喧嘩方式藉端滋擾住戶。
二、上開事實，有下列之事證證明屬實。
  ㈠被移送人游家豪、蔡建興、彭慶賢、羅一翔、許育榮於警詢
    時之供述。
  ㈡證人即被害人徐嘉泓於警詢時之證述。
  ㈢員警職務報告書。
  ㈣監視器畫面截圖。
三、按藉端滋擾住戶、工廠、公司行號、公共場所或公眾得出入
    之場所者，處3日以下拘留或新臺幣12000元以下罰鍰，社會
    秩序維護法第68條第2款定有明文。該條款所謂「藉端滋擾
    」，係指行為人有滋擾之本意，以言語、行動等方式，藉特
    定事端擴大發揮，踰越該事端在一般社會大眾觀念中所容許
    之合理範圍，而擾及場所之安寧秩序致難以維持或回復者而
    言。查本件被移送人彭慶賢與被害人徐嘉泓因故起口角爭執
    而心有不甘，未思以合法管道解決處理，反至被害人徐嘉泓
    住家門口以大聲叫囂等侵害安寧之方式表達不滿，已踰越該
    事端在一般社會大眾觀念中所容許之合理範圍，而擾及社會
    安寧秩序，是其行為屬藉端滋擾住戶，已臻明確。本院審酌
    被移送人彭慶賢所為妨害社會秩序安寧，實非可取，及其行
    為之動機、手段、情節、目的、行為後坦承之態度，兼衡其
    教育程度，家庭經濟生活狀況等一切情狀，裁定如主文第一
    項所示。
貳、不罰部分：
一、移送意旨略以：被移送人游家豪、蔡建興、羅一翔、許育榮
    （下稱被移送人4人）於前揭時地在現場大聲咆哮及喧嘩，
    因認被移送人4人另違反社會秩序維護法第68條第2款規定，
    乃移送本院裁處等語。
二、犯罪事實應依證據認定之，無證據不得認定犯罪事實，刑事
    訴訟法第154 條第2 項定有明文，此規定於違反社會秩序維
    護法案件亦準用之，社會秩序維護法第92條定有明文。又認
    定不利於被移送人之事實，須依積極證據，苟積極證據不足
    為不利於被移送人之認定時，即應為有利於被移送人之認定
    ，更不必有何有利之證據，最高法院30年上字第816 號判例
    意旨參照。
三、查移送意旨認被移送人4人均涉有違反社會秩序維謢法第68
    條第2款藉端滋擾住戶之行為，係以證人即被害人徐嘉泓於
    警詢之證述、監視器畫面截圖等為主要論據。被移送人4人
    於警詢時固坦認其等有於上開時、地陪同被移送人彭慶賢前
    往被害人徐嘉泓之住處，惟被移送人4人均稱其等僅在旁觀
    看，並無為何滋擾住戶之行為。參以被移送人彭慶賢於警詢
    中亦表示:被移送人4人僅是單純陪同伊到被害人徐嘉泓之住
    處，且伊是一個人下車去找被害人，被移送人許育榮、蔡建
    興、羅一翔可能是怕伊被打才下車等語；而移送機關提供之
    現場監視畫面截圖，亦無從認被移送人4人確有為上開滋擾
    住戶等違序之行為等情。再經本院電詢臺中市政府警察局潭
    子分駐所警員，經回覆略以：本件僅有監視器畫面截圖，無
    法提供案發現場之監視器光碟等語，有本院公務電話記錄表
    在卷可稽。此外，復查無其他證據足資證明被移送人4人有
    何違反社會秩序維護法第68條第2款藉端滋擾住戶之行為，
    揆諸前揭說明，自應為不罰之諭知。
叁、依社會秩序維護法第45條第2項、第46條、第68條第2款，裁
    定如主文。
中    華    民    國   111    年     1    月    27    日
                  臺灣臺中地方法院豐原簡易庭
                                  法  官  高士傑
以上正本證明與原本無異。
如不服本裁定，得於裁定書送達之翌日起五日內，以書狀敘述理
由，向本庭提出抗告。
                                  書記官  
中    華    民    國   111    年     1    月    27    日
附錄法條：
社會秩序維護法第68條
有左列各款行為之一者，處三日以下拘留或新臺幣一萬二千元以
下罰鍰：
一、無正當理由，於公共場所、房屋近旁焚火而有危害安全之虞
    者。
二、藉端滋擾住戶、工廠、公司行號、公共場所或公眾得出入之
    場所者。
三、強買、強賣物品或強索財務者。